【裁判字號】    92,交聲,996
【裁判日期】    921218
【裁判案由】    違反道路交通管理處罰條例聲明異議
【裁判全文】
臺灣士林地方法院交通事件裁定                    九十二年度交聲字第九九六號
    原處分機關  交通部公路總局臺北區監理所基隆監理站
    異  議  人
    即受處分人  甲○○
右列受處分人因違反道路交通管理處罰條例事件，對於交通部公路總局臺北區監理所
基隆監理站中華民國九十二年十月三日所為之處分（原處分案號：基監字第裁四二－
ＡＵ0000000號），聲明異議，本院裁定如左：
    主      文
異議駁回。
    理      由
一、按汽車駕駛人停車時，在禁止臨時停車處所停車者，處新台幣六百元以上一千二
    百元以下罰鍰。道路交通管理處罰條例第五十六條第一項第一款定有明文。又設
    有禁止臨時停車標誌、標線之處所不得停車或臨時停車，道路交通安全規則第一
    百十一條第三款、第一百十二條第一款亦定有明文可參。再按紅實線標線，設於
    路側，用以禁止臨時停車，道路交通標誌標線號誌設置規則第一四九條第一項第
    一款第五目復定有明文甚明。
二、本件異議人即受處分人甲○○駕駛榮民計程車業服務中心北市分中心所有車牌號
    碼六Ｃ－○二九號營小客車，於民國九十二年七月二十二日下午五時三十三分許
    ，在臺北市○○路○段設有禁止停車之紅色實線路段上，違規停車，經臺北市政
    府警察局南港分局玉成派出所警員掣單舉發，認其違反道路交通管理處罰條例第
    五十六條第一項第四款之規定，並拍照存證，嗣經原處分機關即交通部公路總局
    臺北區監理所基隆監理站依上開規定及違反道路交通管理事件統一裁罰標準及處
    理細則等規定，於九十二年十月三日裁處受處分人罰鍰新台幣（下同）九百元。
三、受處分人聲明異議則以：(一)當時伊將上開營小客車停放該違規地點，即在車中休
    息，然南港分局員警並未喚醒伊，即逕行拍照開單舉發，伊不服此種開單舉發方
    式；(二)在違規現場及附近並未設有警告標語，且員警既依採證照片舉發，照片中
    卻看不出紅線部分，此與舉發事實不符云云，資為抗辯。
四、經查：
  (一)受處分人上開違規事實，有取締照片一幀在卷足稽，雖該照片因光線陰暗，無法
    清楚看出路側劃有紅實線標線，但輔以交通部公路總局臺北區監理所基隆監理站
    九十二年十二月十七日北監基字第○九二○○一四一五一號函檢送之違規地點採
    證照片三幀以觀，違規地點確實劃設有紅實線標線，受處分人確實將上開車輛停
    放於禁止臨時停車處所，其違規情事甚明。此外，並有臺北市政府警察局九十一
    年八月二日北市警交大字第ＡＵ0000000號舉發違反道路交通管理事件通
    知單、交通部公路總局臺北區監理所基隆監理站九十二年十一月十八日基監字第
    裁四二—ＡＵ0000000號違反道路交通管理事件裁決書各一份附卷可佐。
  (二)受處分人雖以上開情詞置辯，然在劃有紅實線標線之處所本即禁止臨時停車，揆
    諸首揭規定即明，縱使駕駛人在車內休息，亦無礙於其違規事實之認定，所辯顯
    屬無稽。又受處分人係持有合法駕駛執照之人，對於上揭道路交通管理處罰條例
    、道路交通安全規則之規定當知之甚詳，既然該處路側劃有紅實線標線，顯係禁
    止臨時停車之處所，豈能任意停放車輛，若謂只要駕駛人在車內，即不得取締，
    則上揭規定豈非虛設，交通安全又如何維護。至設置禁止停車警告標誌，目的僅
    在加強民眾警覺作用，非謂該處未設置禁止停車標誌，即可反推可合法停車。而
    受處分人停車處所，確實劃設有紅實線標線，已如前述，顯示該處禁止臨時停車
    ，所辯顯係卸責之詞，洵無可採。
  (三)綜上所述，受處分人確有於前揭時間將上開車輛停放於前述設有禁止停車標誌路
    段道路之行為，自屬違反道路交通管理處罰條例第五十六條第一項第四款之規定
    ，而受處分人於舉發通知單上所載應到案日期（即九十一年八月三十一日）前向
    原處分機關提出申訴，是原處分機關依道路交通管理處罰條例第五十六條第一項
    第四款、違反道路交通管理事件統一裁罰標準及處理細則第四十四條第一項及前
    揭標準表之規定裁處受處分人罰鍰九百元，經核並無違誤。本件受處分人猶執前
    詞，指摘原處分不當，自無理由，應予駁回。
據上論斷，應依道路交通案件處理辦法第十九條，裁定如主文。
中      華      民      國    九十二    年     十二     月     十八     日
                                  臺灣士林地方法院交通法庭
                                      法  官  李  昆  霖
右正本證明與原本無異。
如不服本裁定應於送達後五日內向本院提出抗告狀。
                                      書記官  李  佩  真
中      華      民      國    九十二    年     十二     月    二十三    日


司法院資訊處製作；財團法人民間司法改革基金會備份。
